pt-PT: Característica de inviolabilidade: Anel de segurança; Tampa com botão; Selo de indução; Nenhum; Compatível com faixa retrátil; Faixa de rasgar; Outro
pt-BR: Características à prova de violação: Argola de segurança; Topo com botão; Selagem por indução; Nenhum; Compatível com faixa termoencolhível; Lacre destacável; Outro
ja: 改ざん防止機能: ブレイクアウェイリング; ボタントップ; インダクションシール; なし; シュリンクバンド対応; ティアバンド; その他
ro-RO: Caracteristica de evidențiere a deschiderii: Inel de detașare; Vârf buton; Sigiliu cu inducție; Niciunul; Compatibil cu bandă termoretractabilă; Bandă de rupere; Altele
zh-CN: 防篡改功能: 分离环; 凸钮盖; 感应封口; 无; 兼容收缩带; 撕拉带; 其他
th: คุณสมบัติป้องกันการแกะ: แหวนที่แตกได้; ฝาปิดแบบปุ่ม; ซีลเหนี่ยวนำ; ไม่มี; รองรับแถบหด; แถบฉีกขาด; อื่นๆ
da: Manipulationssikring: Udbryderring; Knappetop; Induktionsforsegling; Ingen; Kompatibel med krympebånd; Rivebånd; Andet
ko: 변조 방지 기능: 분리형 링; 버튼 탑; 유도 실링; 없음; 수축 밴드 호환; 티어 밴드; 기타
sl-SI: Funkcija zaščite pred nedovoljenim odpiranjem: Odlomni obroč; Zgornji del z gumbi; Indukcijsko tesnilo; Brez; Združljivo s skrčljivim trakom; Odtrgalni trak; Druga
fi: Sinetöinti- tai avaamattomuuden osoittava ominaisuus: Irrotettava rengas; Nappimalli; Induktiosinetti; Ei mitään; Kutistenauhan kanssa yhteensopiva; Repeytyvä nauha; Muu
nb: Funksjon for påvisning av tukling: Utbryterring; knapp topp; Induksjonstetning; Ingen; Kompatibel med krympebånd; Rivebånd; Annet
hu: Visszajelző funkció: Szétszedhető gyűrű; Gombos fedél; Indukciós zár; Egyik sem; Zsugorszalaggal kompatibilis; Szakítószalag; Egyéb
de: Manipulationssicherung: Abreißring; Schaltfläche oben; Induktionssiegel; Keine; Schrumpfband kompatibel; Abreißband; Sonstiges
sk-SK: Funkcia ochrany pred neoprávnenou manipuláciou: Odtrhávací krúžok; Tlačidlový uzáver; Indukčné tesnenie; Žiadne; Zmršťovacia páska; Odtrhávacia páska; Iné
sv: Anger förekomsten och stilen på den manipulationssäkra funktionen som är inbyggd i korken.: Utbrytningsring; knapptopp; Induktionstätning; Inga; Krympbandskompatibel; Rivband; Annat
vi: Tính năng chống giả mạo: Vòng đứt đoạn; Nắp dạng nút nhấn; Niêm phong cảm ứng; Không có; Tương thích với băng co nhiệt; Dải xé niêm phong; Khác
en: Tamper-evident feature: Breakaway ring; Button top; Induction seal; None; Shrink band compatible; Tear band; Other
tr: Kurcalamaya karşı koruma özelliği: Kopma halkası; Buton kapak; İndüksiyon mühür; Yok; Büzme bandıyla uyumlu; Yırtma bandı; Diğer
zh-TW: 防篡改功能: 分離環; 按鈕頂部; 感應封口; 無; 相容於收縮帶; 撕拉帶; 其他
cs: Prvek indikující neoprávněnou manipulaci: Odtrhávací kroužek; Horní část tlačítka; Indukční těsnění; Bez zajištění; Kompatibilní se smršťovací páskou; Odtrhávací páska; Jiné
hr-HR: Značajka otkrivanja neovlaštenog otvaranja: Odvojivi sigurnosni prsten; Poklopac s gumbom; Indukcijska brtva; Nema; Kompatibilno sa skupljajućom trakom; Traka za kidanje; Ostalo
lt-LT: Apsaugos nuo atidarymo pažeidimo funkcija: Atsiskyrimo žiedas; Mygtuko tipo viršus; Indukcinis sandarinimas; Nėra; Suderinamas su susitraukiančia juosta; Nuplėšiama juostelė; Kita
el: Χαρακτηριστικό ένδειξης παραβίασης: Δαχτυλίδι αποσύνδεσης; κουμπί κορυφή; Σφράγιση επαγωγής; Κανένα; Συμβατό με ταινία συρρίκνωσης; Ζώνη κοπής; Άλλο
ru: Функция защиты от несанкционированного вскрытия: Разрывное кольцо; Крышка-кнопка; Индукционный вкладыш; Нет; Совместимость с термоусадочной лентой; Разрывная лента; Другое
it: Funzione antimanomissione: Anello di rottura; Top a pulsante; Sigillo a induzione; Nessuna; Compatibile con fascette termoretraibili; Fascia di strappo; Altro
bg-BG: Функция за защита срещу нерегламентиран достъп: Късващ се пръстен; С копче; Индукционно уплътнение; Няма; Съвместимо с термосвиваеми ленти; Лента за скъсване; Друго
nl: Fraudebestendige functie: Afbreekring; Drukknop; inductiedichting; Geen; Krimpbandcompatibel; Scheurstrip; Overig
fr: Dispositif d’inviolabilité: Anneau sécable; Bouchon à bouton; Scellage par induction; Aucune; Compatible avec les bandes thermorétractables; Bande d’arrachage; Autre
pl: Funkcja zabezpieczająca przed manipulacją: Pierścień zrywany; Zamknięcie typu button top; Zgrzew indukcyjny; Brak; Kompatybilny z opaską termokurczliwą; Opaska zrywna; Inne
es: Función de seguridad contra manipulaciones: Anillo de ruptura; Botón superior; Sellado de inducción; Ninguno; Compatible con banda retráctil; Banda de desgarro; Otros